臺灣苗栗地方法院刑事判決
111年度易字第73號
公  訴  人  臺灣苗栗地方檢察署檢察官
被      告  吳奕臻


上列被告因竊盜案件，經檢察官提起公訴（111年度偵字第1297
號），被告於準備程序中就被訴事實為有罪之陳述，經告以簡式
審判之旨，並聽取意見後，經本院裁定改行簡式審判程序，判決
如下：
    主    文
吳奕臻犯如附表編號1至4所示之罪，各處如附表編號1至4所示之
刑，及附表編號1至3所示之沒收。應執行有期徒刑捌月，如易科
罰金，以新臺幣壹仟元折算壹日；沒收部分，併執行之。
    犯罪事實
一、吳奕臻因缺錢花用，竟意圖為自己不法之所有，基於竊盜之
    犯意，分別於附表編號1至4所示之時、地，竊取苗栗縣政府
    所有之枕木鐵塊、水溝蓋。嗣警方根據現場及周邊道路監視
    器錄影畫面，循線查獲吳奕臻。
二、案經苗栗縣警察局苗栗分局報告臺灣苗栗地方檢察署檢察官
    偵查起訴。
    理    由
一、按除被告所犯為死刑、無期徒刑、最輕本刑為3 年以上有期
    徒刑之罪或高等法院管轄第1審案件者外，於第273條第1項
    程序進行中，被告先就被訴事實為有罪之陳述時，審判長得
    告知被告簡式審判程序之旨，並聽取當事人及辯護人之意見
    後，裁定進行簡式審判程序；除簡式審判程序、簡易程序及
    第376條第1款、第2款所列之罪之案件外，第1審應行合議審
    判，刑事訴訟法第273條之1第1項、第284條之1分別定有明
    文。本件被告係涉死刑、無期徒刑、最輕本刑為3年以上有
    期徒刑之罪或高等法院管轄第1審案件以外之罪，並於本院
    行準備程序時就被訴事實為有罪之陳述，本院裁定改依簡式
    審判程序進行審理，是本件之證據調查，依刑事訴訟法第27
    3條之2規定，不受同法第159條第1項、第161條之2、第161
    條之3、第163條之1及第164條至第170條規定之限制，合先
    敘明。
二、上開犯罪事實，業據被告吳奕臻於警詢、偵查、本院準備程
    序及審理程序坦承不諱，並有附表編號1至4證據名稱欄所列
    之證據在卷足憑，足徵被告吳奕臻任意性自白，確與事實相
    符，堪以採信。本案事證已臻明確，被告吳奕臻竊盜犯行，
    洵堪認定，應依法論科。
三、論罪科刑：
　㈠核被告吳奕臻於附表編號1至3所為，均係犯刑法第320條第1
    項之普通竊盜罪；於附表編號4所為，則係犯刑法第320條第
    3項、第1項之普通竊盜未遂罪。
　㈡查被告有下列前科紀錄：（甲）①因施用第二級毒品案件，經
    本院以103年度易字第21號判決，判處有期徒刑6月確定。②
    因施用第二級毒品案件，經本院以103年度易字第189號判決
    ，判處有期徒刑6月確定。③因加重竊盜案件，經本院以103
    年度易字第559號判決，判處有期徒刑1年1月確定。④因施用
    第二級毒品案件，經本院以104年度易字第150號判決，判處
    有期徒刑6月確定。至上開①②案件，經本院以103年度聲字第
    1363號裁定，定應執行有期徒刑11月確定。③④案件，經本院
    以105年度聲字第118號裁定，定應執行有期徒刑1年6月確定
    。入監服刑後，於105年5月5日因縮短刑期假釋出監，嗣假
    釋被撤銷，應執行殘刑6月1日，於106年6月3日再度入監執
    行，於106年12月2日執行完畢。（乙）⑤因施用第二級毒品
    案件，經本院以105年度易字第1061號判決，判處有期徒刑7
    月確定，自106年12月3日起接續執行，於107年7月2日執行
    完畢。（丙）⑥因施用第二級毒品案件，經本院以106年度易
    字第515號判決，判處有期徒刑8月確定；⑦因施用第二級毒
    品案件，經本院以106年度易字第745號判決，判處有期徒刑
    8月確定。嗣上開⑥⑦案件，經本院以108年度聲字第450號裁
    定，定應執行有期徒刑1年2月確定，自107年7月3日起接續
    執行，於108年8月3日因縮刑期滿執行完畢等情，有臺灣高
    等法院被告前案紀錄表附卷可稽，被告於前案受有期徒刑之
    執行完畢後，5年以內故意再犯本案有期徒刑以上之罪，均
    為累犯，本院審酌依被告本案所犯情節，因累犯加重最低本
    刑，尚無司法院釋字第775 號解釋所謂加重最低本刑致生行
    為人所受之刑罰超過其所應負擔罪責之情形，爰依刑法第47
    條第1 項規定，各加重其刑。
  ㈢被告吳奕臻於附表編號4之竊盜因未得手，屬於未遂犯，依刑
    法第25條第2項之規定，減輕其刑。此部分犯行，有累犯加
    重及未遂減輕事由，依法應先加後減。
　㈣被告吳奕臻前後4次竊盜犯行，犯意各別，行為互殊，應分論
    併罰。
　㈤爰審酌被告吳奕臻正值壯年，非無謀生能力，不思循合法途
    徑獲取財物，因缺錢花用，竟竊取他人之財物花用，危害當
    地社會治安不小，迄今尚未與被害人成立民事和解，犯後能
    坦白承認，節省有限之司法資源，暨考量被告犯罪之動機、
    目的、手段、每次所竊得財物價值之大小，其向本院自陳教
    育程度為高職肄業，曾從事板模工，與妻生有2子，均已成
    年同住等一切情狀，分別量處如附表編號1至4「宣告刑及沒
    收」欄所示之刑，及諭知易科罰金之折算標準，並定其應執
    行如首揭主文欄所示刑，及諭知易科罰金之折算標準，以資
    懲儆。
四、沒收部分：
　  刑法關於「犯罪所得」，於第38條之1規定：「犯罪所得，
    屬於犯罪行為人者，沒收之。但有特別規定者，依其規定。
    犯罪行為人以外之自然人、法人或非法人團體，因下列情形
    之一取得犯罪所得者，亦同：一、明知他人違法行為而取得
    。二、因他人違法行為而無償或以顯不相當之對價取得。三
    、犯罪行為人為他人實行違法行為，他人因而取得。前2 項
    之沒收，於全部或一部不能沒收或不宜執行沒收時，追徵其
    價額。第1 項及第2 項之犯罪所得，包括違法行為所得、其
    變得之物或財產上利益及其孳息。犯罪所得已實際合法發還
    被害人者，不予宣告沒收或追徵」。明定犯罪所得之範圍（
    包括犯罪「直接」取得者及「其變得之物或財產上利益及其
    孳息」）及犯罪所得全部或一部不能沒收或不宜執行沒收時
    之追徵價額。又本於「任何人都不能坐享或保有犯罪所得或
    犯罪所生利益」之理念，於該條第4 項規定，犯罪所得包括
    違法行為所得、其變得之物或財產上利益及其孳息。違法行
    為所得與轉換而得之物（即變得之物），二者實屬同一，應
    擇一價值價高者沒收，以貫徹上開理念，但並無二者均予沒
    收之理（臺灣高等法院107 年度上易字第1366號判決意旨參
    照）。查被告吳奕臻於附表編號1、2、3竊盜之犯罪所得，
    因係以廢鐵之價格出售，顯然變賣之金額，依常情應會低於
    原物之價值，自應以被竊之原物價值為沒收之標準，爰依刑
    法第38條之1第1項前段、第3項規定，於被告吳奕臻各該罪
    刑項下均宣告沒收，並於全部或一部不能沒收或不宜執行沒
    收時，追徵其價額。
據上論斷，應依刑事訴訟法第273條之1第1項、第299條第1項前
段，刑法第320條第1項、第3項、第25條第1項、第2項、第47條
第1項、第51條第5款、第41條第1項、第8項、第38條之1第1項、
第3項，刑法施行法第1條之1第1項，判決如主文。　　
本案經檢察官陳昭銘提起公訴，檢察官吳宛真到庭執行職務。　
中　　華　　民　　國　  111　　年　　3　　月　　31  　日
                  刑事第一庭    法  官  柳章峰
以上正本證明與原本無異。　　　　　　　　　　　　　　　　如不服本判決應於收受判決後20日內向本院提出上訴書狀，並應敘述具體理由。其未敘述上訴理由者，應於上訴期間屆滿後20日內向本院補提理由書(均須按他造當事人之人數附繕本)「切勿逕送上級法院」。告訴人或被害人如對本判決不服者，應具備理由請求檢察官上訴，其上訴期間之計算係以檢察官收受判決正本之日期為準。　　　　　　　　　　　　　　　　　　　　　　　
                                書記官  王祥鑫
中　　華　　民　　國　  111　　年　　3　　月　　31  　日
附錄論罪科刑法條
中華民國刑法第320條
意圖為自己或第三人不法之所有，而竊取他人之動產者，為竊盜
罪，處5年以下有期徒刑、拘役或50萬元以下罰金。
意圖為自己或第三人不法之利益，而竊佔他人之不動產者，依前
項之規定處斷。
前二項之未遂犯罰之。

附表：
編號 犯罪事實 證據名稱 宣告刑及沒收 1 吳奕臻意圖為自己不法之所有，基於竊盜之犯意，於民國111年1月1日6時許，騎乘車牌號碼000-000號機車，前往位於苗栗縣苗栗市南勢里南勢火車站旁隧道（苗栗縣舊銅鑼隧道），以不詳方式（未有證據證明攜帶工具），徒手竊取苗栗縣政府所有之枕木鐵塊、水溝蓋，分別為96公斤、46公斤，得手後載往由不知情之邱董秋蘭經營之苗栗縣○○鄉○○村0鄰○○000○0號順基舊貨行變賣，變賣所得之贓款新臺幣（下同）1,661元，已花用完畢。 ①被告於警詢時（見偵卷第51至56頁）、偵查中（見偵卷第159至163頁）、本院準備程序及審理時之自白（見本院卷第72頁、第76頁）。 ②證人即苗栗縣政府水利處職員彭登煌於警詢時之證述（見偵卷第57至59頁）。 ③證人即順基舊貨行負責人邱董秋蘭於警詢時之證述（見偵卷第61至67頁）。 ④現場照片及被告指認現場照片（見偵卷81至85頁、第91至92頁）。 ⑤路口監視器錄影畫面截圖（見偵卷第86至89頁、第121至126頁）。 ⑥苗栗縣警察局舊貨業收購舊貨一覽表（見偵卷第93至96頁）。　　 ⑦承辦員警製作之報告1份（見偵卷第49頁）。　 　  吳奕臻犯竊盜罪，累犯，處有期徒刑參月，如易科罰金，以新臺幣壹仟元折算壹日。 未扣案之犯罪所得枕木鐵塊玖拾陸公斤、水溝蓋肆拾陸公斤均沒收，於全部或一部不能沒收或不宜執行沒收時，追徵其價額。 2 吳奕臻意圖為自己不法之所有，基於竊盜之犯意，於111年1月3日，騎乘車牌號碼000-000號機車，前往位於苗栗縣苗栗市南勢里南勢火車站旁隧道（苗栗縣舊銅鑼隧道），以不詳方式（未有證據證明攜帶工具），徒手竊取苗栗縣政府所有之枕木鐵塊、水溝蓋，分別為86公斤、244公斤，得手後載往由不知情之邱董秋蘭經營之苗栗縣○○鄉○○村0鄰○○000○0號順基舊貨行變賣，販賣所得贓款3,860元，已花用完畢。。  　  吳奕臻犯竊盜罪，累犯，處有期徒刑參月，如易科罰金，以新臺幣壹仟元折算壹日。 未扣案之犯罪所得枕木鐵塊捌拾陸公斤、水溝蓋貳佰肆拾肆公斤均沒收，於全部或一部不能沒收或不宜執行沒收時，追徵其價額 3 吳奕臻意圖為自己不法之所有，基於竊盜之犯意，於111年1月4日，騎乘車牌號碼000-000號機車，前往位於苗栗縣苗栗市南勢里南勢火車站旁隧道（苗栗縣舊銅鑼隧道），以不詳方式（未有證據證明攜帶工具），徒手竊取苗栗縣政府所有之水溝蓋66公斤，得手後載往由不知情之邱董秋蘭經營之苗栗縣○○鄉○○村0鄰○○000○0號順基舊貨行變賣，販賣所得贓款772元，已花用完畢。  吳奕臻犯竊盜罪，累犯，處有期徒刑參月，如易科罰金，以新臺幣壹仟元折算壹日。 未扣案之犯罪所得水溝蓋陸拾陸公斤沒收，於全部或一部不能沒收或不宜執行沒收時，追徵其價額。 4 吳奕臻意圖為自己不法之所有，基於竊盜之犯意，於111年1月28日上午6時許，前往位於苗栗縣苗栗市南勢里南勢火車站旁隧道（苗栗縣舊銅鑼隧道），正著手行竊水溝蓋為撬拉時，為埋伏之警員當場發現，因而竊盜未遂。  吳奕臻犯竊盜未遂罪，累犯，處有期徒刑貳月，如易科罰金，以新臺幣壹仟元折算壹日。